臺灣高等法院刑事判決　　　　　　　 100年度上訴字第1437號
上　訴　人　臺灣士林地方法院檢察署檢察官
被　　　告　吳昱霖
上列上訴人因被告偽造文書等案件，不服臺灣士林地方法院99年
度訴字第206、208號，中華民國100年2月25日第一審判決（起訴
案號：臺灣士林地方法院檢察署99年度偵字第3907號；追加起訴
案號：臺灣士林地方法院檢察署99年度偵字第8368號），提起上
訴，本院判決如下：
    主  文
上訴駁回。
    理  由
一、公訴意旨略以：被告吳昱霖於民國98年6 月間，趁與被害人
    黃品瑜同居之機會：(一)意圖為自己不法之所有，竊取黃品瑜
    所有、置於臺中市北屯區○○○路○段238號3樓之5住處之日
    盛國際商業銀行股份有限公司（以下簡稱日盛商銀）及遠東
    國際商業銀行股份有限公司（以下簡稱遠東商銀）之信用卡
    各1 張、中華郵政股份有限公司（以下簡稱郵局）、中國信
    託銀行股份有限公司（以下簡稱中國信託銀行）、新光銀行
    股份有限公司（以下簡稱新光銀行）之提款卡各1 張得手。
    (二)意圖為自己不法之所有，並基於行使偽造私文書之犯意，
    於附表一所示之時間，先後在附表一所示之地點，持黃品瑜
    日盛商銀信用卡消費如附表一所示之金額，並在如附表一所
    示之簽帳單上偽造「黃品瑜」之署名後，持交該店店員而行
    使之，使該店店員誤以為係黃品瑜本人持卡消費而陷於錯誤
    ，因而交付其所購買之商品或提供服務，足以生損害於黃品
    瑜、日盛商銀及附表一所示之店家。(三)意圖為自己不法之所
    有，持所竊得之上開黃品瑜提款卡，分別於附表二所示之時
    間，在設於不詳地點之自動提款機，以輸入提款卡密碼之不
    正方法，使該自動提款機陷於錯誤，誤以為係合法持卡人提
    領現款而如數支付附表二所示金額。(四)另意圖為自己不法之
    所有，基於行使偽造私文書之犯意，於附表三所示之時間，
    先後在附表三所示之地點，持黃品瑜遠東商銀信用卡消費如
    附表三所示之金額，並在如附表三所示之簽帳單上偽造「黃
    品瑜」之署名後，持交該店店員而行使之，使之誤以為係黃
    品瑜本人持卡消費而陷於錯誤，因而交付其所購買之商品或
    提供服務，足以生損害於黃品瑜、遠東商銀及附表三所示之
    店家。因認被告涉犯刑法第320條第1項竊盜、第216 條、第
    210條行使偽造私文書、第339條第1項詐欺取財、第339條之
    2第1項違法由自動付款設備取得他人之物等罪嫌。
二、按犯罪事實應依證據認定之，無證據不得認定其犯罪事實；
    不能證明被告犯罪者，應諭知無罪之判決，刑事訴訟法第15
    4條第2項、第301條第1項分別定有明文。認定犯罪事實所憑
    之證據，雖不以直接證據為限，間接證據亦包括在內，然無
    論直接證據或間接證據，其為訴訟上之證明，須於通常一般
    之人均不致有所懷疑，而得確信其為真實之程度者，始得據
    為有罪之認定，倘其證明尚未達此一程度，而有合理之懷疑
    存在時，無從為有罪之確信，自不得遽為有罪之判決；苟積
    極證據不足以為不利於被告事實之認定，自應為有利於被告
    之認定，更不必有何有利之證據（最高法院30年上字第816
    號、40年臺上字第86號、76年臺上字第4986號判例意旨參照
    ）。次按，依刑事訴訟法第161條第1項規定檢察官就被告犯
    罪事實，應負舉證責任，並指出證明之方法。因此，檢察官
    對於起訴之犯罪事實，應負提出證據及說服之實質舉證責任
    。同法第95條則規定被告有緘默權，被告基於不自證己罪原
    則，既無供述義務，亦不負自證清白之責任，不能因被告未
    能提出證據資料證明其無罪，而認定其為有罪，縱其否認犯
    罪事實所持辯解不能成立，除有確實證據足以證明對被告犯
    罪已無合理之懷疑外，亦不得因此遽為有罪之認定。又證人
    係指在他人之訴訟案件中，陳述自己所見所聞具體事實之人
    ，為證據之一種。而被害人之陳述，有單純到庭陳述意見者
    （刑事訴訟法第248條之1、第271條第2項），有就與待證事
    實有重要關係之親身知覺、體驗事實為陳述者。最高法院93
    年台上字第6578號判例意旨之「被害人乃被告以外之人，本
    質上屬於證人，其陳述被害經過，亦應依人證之法定偵查、
    審判程序具結，方得作為證據」，旨在闡述被害人就與待證
    事實有關之被害經過所親自聞見之具體事實為陳述，亦應踐
    行刑事訴訟法第158條之3規定，使其以證人身分具結，其陳
    述（證言）始為合法之證據資料，係屬證據能力之條件。然
    被害人之為證人，與通常一般第三人之為證人不侔。被害人
    就被害經過所為之陳述，其目的在於使被告受刑事訴追處罰
    ，與被告處於絕對相反之立場，其陳述或不免渲染、誇大。
    是被害人縱立於證人地位具結而為指證、陳述，其供述證據
    之證明力仍較與被告無利害關係之一般證人之陳述為薄弱。
    從而，被害人就被害經過之陳述，除須無瑕疵可指，且須就
    其他方面調查又與事實相符，亦即仍應調查其他補強證據以
    擔保其指證、陳述確有相當之真實性，而為通常一般人均不
    致有所懷疑者，始得採為論罪科刑之依據，非謂被害人已踐
    行人證之調查程序，即得恝置其他補強證據不論，逕以其指
    證、陳述作為有罪判決之唯一證據（最高法院95年度台上字
    第6017號判決意旨參照）。
三、證據能力部分：按被告之自白，非出於強暴、脅迫、利誘、
    詐欺、疲勞訊問、違法羈押或其他不正之方法，且與事實相
    符者，得為證據，刑事訴訟法第156條第1項定有明文。又鑑
    定人以書面為鑑定報告提出於法院，依同法第159條第1項立
    法理由及第206條第1項規定，亦有證據能力。另被告以外之
    人於審判外之陳述，雖不符刑事訴訟法第159條之1至第159
    條之4 規定，而經當事人於審判程序同意作為證據，法院審
    酌該言詞陳述或書面陳述作成時之情況，認為適當者，亦得
    為證據；當事人、代理人或辯護人於法院調查證據時，知有
    刑事訴訟法第159條第1項不得為證據之情形，而未於言詞辯
    論終結前聲明異議者，視為有前項之同意，刑事訴訟法第15
    9條之1、159條之5第1、2項均有明文。本判決下列所引用之
    被告自白，並無非法取得之情形，且與事實相符；法務部調
    查局鑑定書，為原審囑託進行之筆跡鑑定報告；其餘供述證
    據部分，迄本院言詞辯論終結前，亦未經檢察官及被告爭執
    其證據能力，本院審酌該等供述證據作成時之情況，亦認為
    適當，因認均具證據能力。
四、公訴意旨認被告涉有前述刑法第320條第1項竊盜、第216 條
    、第210條行使偽造私文書、第339條第1項詐欺取財、第339
    條之2第1項違法由自動付款設備取得他人之物等罪嫌，無非
    係以：(一)被害人黃品瑜之指述、(二)證人即日盛商銀專員王中
    書及遠東商銀行員高雅琪之證述、(三)附表一、三所示簽帳單
    及信用卡消費明細、(四)附表二所示金融機構帳戶存摺影本、
    (五)渣打國際商業銀行股份有限公司（下稱渣打銀行）北屯分
    行所提供被告持黃品瑜信用卡預借現金之自動櫃員機監視器
    翻拍相片2 張為其主要論據。訊據被告則堅決否認有何竊盜
    、行使偽造私文書、詐欺取財及違法由自動付款設備取得他
    人之物等犯行，辯稱：附表一編號1、2、3、6、8、10、12
    、14、15、22及附表三編號7 簽帳單所示消費，係經黃品瑜
    授權同意使用各該信用卡，並簽署「黃品瑜」姓名；其餘附
    表一、三所示之簽帳單則非被告簽署，另附表二之款項亦非
    各被告提款，被告當時和黃品瑜一起居住生活，因被告沒有
    自己的信用卡，而黃品瑜欠缺現金使用，故經常由被告使用
    黃品瑜之信用卡消費後，交付現金給黃品瑜使用或繳付信用
    卡帳單，並無逕行竊盜、非法冒用情事等語。
五、經查，黃品瑜之日盛商銀信用卡於附表一所示之時間、地點
    消費如附表一所示金額之紀錄，及其在郵局、中國信託銀行
    、新光銀行帳戶之提款卡分別於附表二所示時間提領如附表
    二所示款項，暨黃品瑜之遠東商銀信用卡於附表三所示之時
    間、地點有如附表三所示金額之消費等事實，業據黃品瑜指
    證明確，並有日盛商銀信用卡事業處99年9 月27日函暨檢附
    之黃品瑜97年至98年之信用卡消費明細、郵局99年9 月23日
    函暨檢附之黃品瑜郵局儲金帳戶歷史交易清單、新光銀行99
    年9 月23日函暨檢附之黃品瑜98年迄今之交易明細、中國信
    託銀行99年10月11日函暨檢附之黃品瑜98年間帳戶交易明細
    、遠東商銀99年9 月30日刑事陳報狀附黃品瑜信用卡消費明
    細表等件在卷可稽（見原審卷(一)第227至247、209、210、21
    2至216、248至253、219至226頁），互核相符，自堪認定。
    其中，附表一編號1、2、3、6、8、10、12、14、15、22 及
    附表三編號7 所示簽帳單，乃被告持用黃品瑜信用卡消費後
    簽署「黃品瑜」之事實，業據被告供承在卷，並與黃品瑜指
    證情節相符，復有各該簽帳單正本可憑（見原審卷(一)證物原
    本存置袋），亦堪認定。是此部分所應審究者，乃被告供承
    持卡消費部分，是否係經黃品瑜授權而為使用、簽署。
六、次查：
    (一)附表一編號1、2、3、6、8、14、15 之消費地點均為薇薇
      精緻旅館有限公司（以下稱薇薇旅館），其消費日期依序
      為98年7月11、12、13、17（含附表一編號6、8 共二筆）
      、22日，且前開期間之旅客住宿名單均登記住宿者為告訴
      人「黃品瑜」，所登記之身分證字號亦與黃品瑜之身分證
      字號相同，此有薇薇旅館99年8月24日函及檢附之98年7月
      11日至同年月25日旅客住宿名單可憑（見原審卷(一)第40至
      73頁）；其中，98年7 月11日登記資料所留地址「桃園縣
      桃園市○○街108號3樓」，更係黃品瑜友人之住處，亦據
      證人即黃品瑜指證在卷（詳原審卷(一)第43頁、卷(二)第55頁
      ）。詰之證人黃品瑜復證稱附表一所示各筆消費記錄中，
      黃品瑜有在現場者的是「薇薇旅館，這是我與被告一起住
      」、「（問：住薇薇旅館的消費都是誰去結帳？）都是被
      告」，並詳述其中98 年7月17日前往薇薇旅館之消費始末
      為：「…7 月17日當天早上我頭痛，被告帶我去薇薇旅館
      休息，刷了一筆880 元…」、「被告跟我借錢，我請我弟
      弟匯給他，後來我跟被告要求先把我弟弟部分還給我弟弟
      ，被告說他沒錢，我氣到頭很痛，原本我想回家，但被告
      說她的東西都在我車上，要我等她搬完，所以我們才去薇
      薇旅館休息，但之後還是很不舒服，所以當天又在薇薇旅
      館刷了一筆住宿」等語綦詳（詳原審卷(二)第17頁），核與
      當日之消費及刷卡記錄相符。是以被告於同日持黃品瑜信
      用卡，在同一地點與之共同休息、住宿，而刷卡2 次之消
      費情形以觀，實難排除被告所辯係與黃品瑜間具有共同消
      費，而以告訴人信用卡先行付款之可能。至於證人黃品瑜
      雖表示「我都以為被告用現金結帳」云云（見原審卷(二)第
      17頁），然其既稱被告表示沒錢可以清償債務，且因告訴
      人身體不適而前往旅館休息，實難想像被告有何主動以現
      金付款方式，支付此等旅館費用之可能。再依黃品瑜指述
      ，係因接獲信用卡帳單，發覺有異，始知盜刷情事云云（
      見原審卷(二)第16頁）。惟自被告簽署之附表一編號1、2、
      3、6、8、10、12、14、15、22及附表三編號7簽帳單消費
      日期觀之，其消費刷卡時期依序為98年7 月11日、12日、
      13日、17日、17日、19日、21日、22日、22日、25日及98
      年6月28日，金額各為2,880元、2,580元、2,580元、880
      元、2,080元、2,700元、2,670元、2,580元、600元、1,
      198元及2,531元，時間密集，且金額均未逾3,000 元，縱
      認被告因與黃品瑜多所往來，並共同居住（詳原審卷(二)第
      15頁背面），而有接觸黃品瑜財物之機會，然其如何在此
      密集狀態，甚至有黃品瑜在場之情形下，多次盜取黃品瑜
      信用卡冒刷均未被發現，實難想像。訊之黃品瑜亦稱「她
      （指被告）盜刷的明細內店家我大部分都知道」等語在卷
      （見98年度他字第3101號偵查卷第40頁），衡諸常情，被
      告果係冒用他人信用卡盜刷，理當避開持卡人可能知悉、
      前往的場所，以避免遭店家及被害人查覺，而被告持用黃
      品瑜信用卡消費之場所，竟多為黃品瑜知悉之地點，亦與
      常情有違。又證人黃品瑜證稱其接獲信用卡帳單，發覺遭
      盜刷時，除遠東商銀信用卡外，日盛商銀及中國信託銀行
      信用卡均屬失竊狀態云云（見原審卷(二)第18頁背面、第19
      頁），是依黃品瑜所述，被告應在竊取信用卡後接續持有
      使用，則其既無歸還、掩飾之舉，自可快速為較大金額且
      密集連續之消費、借貸行為，以遂其犯罪目的，並提高不
      法所得，以免黃品瑜發現失竊後辦理掛失，致其無法繼續
      冒用；且其消費地點，亦當避開持卡人可能知悉、前往的
      場所，以免店家及被害人查悉其為冒用之人，斷無先後前
      往黃品瑜所知悉之店家，進行前開小額使用，徒增事發風
      險之可能。
    (二)訊之證人黃品瑜雖否認授權被告使用其信用卡，然經被告
      供承簽名之刷卡消費地點，多為黃品瑜知悉之店家，並包
      括彼二人之共同住宿消費在內，此與一般竊取信用卡盜刷
      者，多極力避免在被害人可能查悉前往之場所消費等情形
      迴異。且證人黃品瑜自承其參與程學興詐騙集團時曾懷疑
      「5百」即本案被告為集團內賊，懷疑是被告報警等語（
      見原審卷(二)第19頁背面）。佐以證人黃品瑜所涉詐欺案件
      （臺灣士林地方法院99年度易字第107 號）之監聽譯文顯
      示其於98年7月22日下午8時1 分許，曾與姜宜貞對話如下
      ：「B （即證人黃品瑜）：你知道阿興（董仔）電話中第
      一句話就跟我說你們裡面是不是有內賊？你是不是叫大頭
      去那裡？A （即姜宜貞）：唉，他做這種事遲早會被人家
      知道啦！B：阿你說我怎麼辦？A：阿怎麼辦，那那個伍佰
      你知道嗎？B：但是我不能跟他講說阿興在懷疑啊！ 懂嗎
      ？我也是跟阿信說，沒有大頭這個人，不是大頭。...」
      ；同年月29日下午11時48分許，再有對話如下：「B （即
      證人黃品瑜）：你有跟吳百（按：5百，即被告）聯絡。A
      （即姜宜貞）：我昨天唸他，他傳一個簡訊，以前我作錯
      事，他都沒有跟我記，我說我有作什麼對不起你了。B ：
      他本來就很賤，你錢莊借一借，我從頭到尾很賤，你知道
      嗎？我們在台中幫他租一個房間，又去他竹山那邊，租那
      間房子，13號就跑了，幹他從頭到尾都在騙我，叫我打他
      ，我打他，他會告我傷害，我跟你講，我有一天會報仇，
      我銀行的事，我律師也報了，我到檢察官再訴訟一遍，看
      檢察官去判定…。B：… 阿姐，我很挺你，你不要跟五百
      有的沒有的，說我去把他暫停，你叫我去處理，你透露這
      個消息，他也要出庭，那是偽造文書小罪而已。A： 他是
      在你不知情的情況，你要瞭解，很簡純的人，他不會背這
      麼多官司，你到檢察官那邊他也會質疑，他不是卡你這條
      ，還有其他的」等語（詳原審卷(二)第26至27頁）。足認黃
      品瑜確因懷疑被告涉嫌洩漏詐欺集團之犯罪事宜，對其心
      生不滿，並與訴外人姜宜貞談及本件報案情形甚明。檢察
      官雖主張98年7 月29日之通聯對話時間，已在黃品瑜初次
      報案之後，且該案係於98年12月14日始行搜索拘提相關嫌
      犯（見上訴書第2 頁），認其通話內容應與本案無涉。惟
      黃品瑜與姜宜貞確有前開對話，業據黃品瑜於原審證述在
      卷（見原審卷(二)第19頁背面、第20頁），且黃品瑜係於98
      年7 月28日前往警局報案，與其翌（29）日向姜宜貞告知
      「…我銀行的事，我律師也報了，我到檢察官再訴訟一遍
      ，看檢察官去判定…」等語，亦無矛盾不合之處。另黃品
      瑜在98年7 月22日之電話中，已向姜宜貞提及所謂「內賊
      」之事，顯見其於本案報警前即對被告起疑，此與詐欺集
      團成員何時受搜索、拘提，並無必然關聯，更不足以該搜
      索拘提之實施日期係在黃品瑜報警之前，作為黃品瑜在此
      之前，未對被告起疑、不滿之反證。至於被告與黃品瑜在
      另件詐欺取財案件經移送後是否認罪，則屬彼等就該案之
      犯後態度問題，與本案（報案）動機無關，自不應以黃品
      瑜於另案之認罪表示，推翻其於前開通話中明示之不滿情
      緒，甚至反證其對被告並無怨恨之心。故被告雖有持用黃
      品瑜之日盛商銀及遠東商銀信用卡，並於前開簽單上簽署
      黃品瑜姓名，然以二人早於94年間相識，復於98年6 月至
      同年7月間共同居住（見99年度發查字第656號卷第14頁）
      ，且有財務往來關係，黃品瑜更有將中國信託銀行及遠東
      商銀信用卡帳單交予被告繳納之情形（見本院100年6月16
      日審判筆錄第19頁），且刷卡項目中，尚有二人共同投宿
      旅館之費用等情，實難排除被告所辯係受黃品瑜授權同意
      之可能，因認被告辯稱黃品瑜因心生不滿，而於事後否認
      授權使用信用卡，並以此提告等語，尚非全然無據。從而
      ，被告是否基於不法意圖而有竊取信用卡，並偽造黃品瑜
      簽名，刷卡詐取各項商品及服務之行為，自非無疑。
七、又查，附表一編號7、16、17、19、21及附表三編號4簽帳單
    上「黃品瑜」之筆跡經送法務部調查局鑑定，雖與黃品瑜之
    簽名字跡不同，然無法判別是否為被告所簽署，有該局99年
    10月26日調科貳字第09900493160號鑑定書1份可稽（見原審
    卷(一)第257至260頁）；另附表三編號5、8、10、13為加油站
    之免簽名消費，既無偽造「黃品瑜」簽名可言，亦無相關筆
    跡可供比對確認（見原審卷(一)第149至151頁、99年度他字第
    1509號卷第5、8、10、12頁）；至於附表一編號4、5、9、1
    1、13 （原判決漏載11、13，併予補充）、18、20及附表三
    編號1、2、3、6、9、11、12 部分則無法取得簽帳單正本進
    行筆跡鑑定（見原審卷(一)第103、126、207、202、206、78
    、208、127 頁、99年度發查字第656號卷第55、56頁及原審
    卷(一)第29頁公務電話紀錄）。又除前述免簽名之簽單外，各
    該簽帳單之「黃品瑜」姓名（見98年度他字第3101號卷第7
    至27頁、99年度他字第1509號卷第4 至12頁），其簽署筆跡
    之筆劃特徵、態勢神韻、結構佈局、書寫習慣（如起筆、收
    筆、連筆、筆序等細微筆劃特徵），亦難認與前項被告自承
    簽署之「黃品瑜」字跡相同，且除就附表一編號11部分經被
    告表示無法確定是否為其簽署之外，均否認有簽署其他簽單
    在卷（見原審卷(一)第177頁背面），即依黃品瑜所指，亦未
    親見被告簽署各該信用卡簽單，自不足以認定各該簽單確為
    被告簽名之消費。
八、黃品瑜雖提出被告傳送之簡訊翻拍影像，主張被告於98年7
    月26日下午11時38分傳送「對你我真的有說不出的抱歉與罪
    惡感，我內心的痛苦恐怕是你無法體會的到，我不求你能諒
    解我的無可奈何…畢竟是我違背朋友間的道義，對不起真的
    對不起」之道歉簡訊，並經原審勘驗在卷（見原審卷(二)第18
    頁）。惟證人黃品瑜證稱其於收受前開簡訊之前，未曾向被
    告提及知悉信用卡遭盜刷及帳戶款項盜領之事（見原審卷(二)
    第18頁背面），是其自無以此質問被告，並使被告因而道歉
    之可能。佐以被告雖供承傳送前開簡訊，惟辯稱其傳送緣由
    為「7 月23日我已經找到房子並簽約，契約我就放著被翻出
    來，黃品瑜就問我這是什麼，我就跟她說我要搬出去，我們
    當初來台北有一起約好要一起賺錢，黃品瑜覺得我遺棄她，
    姜宜貞覺得我製造一個麻煩給姜宜貞」等語（見原審卷(二)第
    62頁）；而黃品瑜98年7 月22日及同年月29日與姜宜貞之對
    話內容中，確曾分別提及「我是怕她又跟我講房子的事情，
    因為我這幾天一直跟她催房子的事情，他一直跟我說那個房
    東住很遠啊…」、「他本來就很賤…你知道嗎？我們在台中
    幫他租一個房間，又去他竹山那邊，租那間房子，13號就跑
    了，幹他從頭到尾都在騙我…」等語，亦有彼等之監聽譯文
    可憑（見原審卷(二)第30頁、第31頁背面）。因認被告於自覺
    黃品瑜對其存有前開嫌隙，並感不滿之情形下，傳送前開全
    未提及任何冒用、冒領或賠償、補償內容之簡訊，尚難認與
    公訴意旨所指之冒用犯行有何關聯。
九、末查，附表二所示之款項提領部分，雖有郵局99年9 月23日
    函及檢附之黃品瑜郵局儲金帳戶歷史交易清單、新光銀行99
    年9月23日函及檢附之黃品瑜98年迄99年9月之交易明細、及
    中國信託銀行99年10月11日函暨檢附之黃品瑜98年間帳戶交
    易明細等件，附卷可稽（見原審卷(一)第209至210、212至216
    頁、248至253頁），然此交易明細僅能證明黃品瑜各該帳戶
    之提領情形，尚難認係被告所為。且自附表二所示之首次提
    領時間98年7月6日至黃品瑜99年2月4日指訴其帳戶款項遭人
    盜領時止（見98年度他字第3101號偵查卷第128 頁），各該
    帳戶均有多次存、提款紀錄（見原審卷(一)第209至210、212
    至216、248至253 頁），因認黃品瑜亦有使用帳戶，而得以
    知悉餘額款項之機會，惟證人黃品瑜既於98年7 月28日已就
    被告涉嫌盜刷信用卡部分，前往警局報案（見99年度發查字
    第656 號卷第44至47頁），並稱知道信用卡被盜刷時就檢查
    存簿，7 月底時發現被盜領云云（見原審卷(二)第18頁），何
    以遲至99年2月4日始行指訴部分犯行，亦非無疑。參以黃品
    瑜自承其發現前述提領情形時，各該提款卡均在其本人持有
    之中（見原審卷(二)第18頁），是本件亦無證據足認被告有持
    用前開帳戶提款卡之事實。至於渣打銀行北屯分行98年10月
    9 日函及檢附之被告持用黃品瑜日盛商銀信用卡預借現金之
    自動櫃員機監視器翻拍相片2 張，其拍攝時間為98年7月3日
    10時49分（見98年度他字第3101號卷第86頁），早於附表一
    所示刷卡日期之前，並與附表二所示之款項提領時間不同，
    亦難據為被告有為附表二所示款項提領之證明，遑論該日盛
    商銀信用卡之使用，是否業經黃品瑜之授權或同意，更屬未
    明，已詳前述，自無從為不利被告之認定。此外，復查無其
    他積極證據足證附表二所示4 筆款項係由被告領取，即不能
    證明被告有違法由自動付款設備取得他人之物之犯行。
十、綜上所述，被害人黃品瑜所為不利被告之指述，既不能使本
    院得被告有公訴意旨所指犯罪之確信；另證人即日盛商銀專
    員王中書、遠東商銀行員高雅琪則係依信用卡申請人黃品瑜
    所為刷卡爭議款之主張，而提起本件告訴，彼二人既非信用
    卡持有人，亦未參與各筆消費過程，均不足為被告有罪之證
    明；另關於附表一、三所示簽帳單及信用卡消費明細，與附
    表二所示金融機構帳戶存摺影本，僅能證明各該信用卡及提
    款卡之刷卡、提款時地與金額，不能證明被告是否未經同意
    授權，而為不法之使用、提領；至於渣打銀行北屯分行所提
    供被告持黃品瑜信用卡預借現金之自動櫃員機監視器翻拍相
    片2 張，其借款行為並非本案起訴範疇，操作時間亦與本案
    犯罪時間不同，亦不足為本案犯罪之證明，均詳前述。被害
    人黃品瑜雖於本院審理時，主張其可提出部分刷卡消費時之
    不在場證明，並請求再送鑑定筆跡，及調取另案之全部監聽
    譯文云云。然本案業經原審囑託進行筆跡鑑定在案，且無其
    他相關資料可供補充佐證，自無重覆囑託鑑定之必要；另就
    被告供承刷卡消費部分，經斟酌其刷卡情形，認不能排除被
    告曾經授權使用之可能，此與黃品瑜是否逐次在場，尚無必
    然關係，是認此部分亦無調查必要；至於黃品瑜與姜宜貞之
    對話內容甚為明確，且經黃品瑜供承在卷，亦無另行調取他
    案譯文之必要，併予敘明。是依公訴人所指證據，尚不足使
    本院得被告有罪之確信，復查無其他積極證據足認被告涉有
    公訴人所指犯行，即不能證明被告犯罪，原審因而以不能證
    明被告犯罪，諭知被告無罪，核無不合。上訴意旨仍執前詞
    ，以黃品瑜與姜宜貞之對話內容語意不明，彼等通話及黃品
    瑜經搜索、拘提時間，均在本件報案之後，黃品瑜既非詐欺
    集團要角，又已供承犯罪，殆無誣陷被告犯罪之必要，且被
    告與黃品瑜之生活密切，知悉其提款密碼亦非難事；另以被
    告擅自取用信用卡、提款卡之行為，目的在於偽以該等信用
    卡及提款卡之名義人，對外冒名行使，有將該等用品據為己
    用之意，縱於事後放回原處，亦應成立竊盜犯行等語，指摘
    原判決不當。然核：(一)黃品瑜與姜宜貞確有關於懷疑被告為
    集團「內賊」等對話，並以「5 百」稱呼被告等情，業據黃
    品瑜供明在卷（見原審卷(二)第19頁背面、第20頁），尚無難
    辨不明之情形；(二)黃品瑜與姜宜貞談論懷疑被告為集團「內
    賊」在先，復為本件報案程序，再向姜宜貞談及報案，等檢
    察官開庭再說一次等語，此後確經搜索、拘提，其時間尚無
    矛盾之處，又黃品瑜既經查獲參與詐欺集團之相關犯行，即
    涉有刑事責任，此不因其角色分工而影響犯罪之成立，而供
    承犯罪與否，則屬其就另案之犯後態度，與前開通話及本件
    報案初始之不滿情緒無關，均詳前述；(三)本案既不能證明被
    告持用附表三所示提款卡領款及未經同意取得黃品瑜信用卡
    使用之事實，則被告是否知悉黃品瑜之提款密碼，或被告是
    否在使用黃品瑜信用卡及提款卡後予以歸還，亦非所問。因
    認檢察官之上訴為無理由，應予駁回。
據上論斷，應依刑事訴訟法第368條，判決如主文。
本案經檢察官曾俊哲到庭執行職務。
中    華    民    國   100    年    6     月    30    日
                  刑事第二十三庭審判長法  官  童有德
                                      法  官  陳祐治
                                      法  官  劉方慈
以上正本證明與原本無異。
如不服本判決，應於收受送達後十日內向本院提出上訴書狀，其
未敘述上訴之理由者並得於提起上訴後十日內向本院補提理由書
（均須按他造當事人之人數附繕本）。「切勿逕送上級法院」。
                                      書記官  李家敏
中    華    民    國   100    年    6     月    30    日
妥速審判法第9條
除前條情形外，第二審法院維持第一審所為無罪判決，提起上訴
之理由，以下列事項為限：
一、判決所適用之法令牴觸憲法。
二、判決違背司法院解釋。
三、判決違背判例。
刑事訴訟法第三百七十七條至第三百七十九條、第三百九十三條
第一款規定，於前項案件之審理，不適用之。
「第9條自公布後一年（即一○○年五月十九日）施行」
 附表一
┌─┬────────────┬───────────────┬──────┬─────┐
│  │商店名稱                │地址                          │日期        │金額      │
│  │                        │                              │            │（新臺幣）│
├─┼────────────┼───────────────┼──────┼─────┤
│1 │薇薇精緻旅館有限公司    │臺北縣蘆洲市○○○路○段42之1號│98年7月11日 │ 2,880元  │
├─┼────────────┼───────────────┼──────┼─────┤
│2 │薇薇精緻旅館有限公司    │臺北縣蘆洲市○○○路○段42之1號│98年7月12日 │ 2,580元  │
├─┼────────────┼───────────────┼──────┼─────┤
│3 │薇薇精緻旅館有限公司    │臺北縣蘆洲市○○○路○段42之1號│98年7月13日 │ 2,580元  │
├─┼────────────┼───────────────┼──────┼─────┤
│4 │頂好wellcome 淡海店     │臺北縣淡水鎮○○○路○段156號  │98年7月14日 │ 1,332元  │
├─┼────────────┼───────────────┼──────┼─────┤
│5 │頂好wellcome 淡水店     │臺北縣淡水鎮○○路15號        │98年7月15日 │ 1,434元  │
├─┼────────────┼───────────────┼──────┼─────┤
│6 │薇薇精緻旅館有限公司    │臺北縣蘆洲市○○○路○段42之1號│98年7月17日 │   880元  │
├─┼────────────┼───────────────┼──────┼─────┤
│7 │台亞三重自強路站        │臺北縣三重市○○路○段96號     │98年7月17日 │   744元  │
├─┼────────────┼───────────────┼──────┼─────┤
│8 │薇薇精緻旅館有限公司    │臺北縣蘆洲市○○○路○段42之1號│98年7月17日 │ 2,080元  │
├─┼────────────┼───────────────┼──────┼─────┤
│9 │元緣園皇廷餐廳          │臺北市○○路○段1號            │98年7月17日 │ 2,715元  │
├─┼────────────┼───────────────┼──────┼─────┤
│10│班強寵物有限公司-班特寵 │臺北縣淡水鎮○○○路77號1樓   │98年7月19日 │ 2,700元  │
│  │物水族館                │                              │            │          │
├─┼────────────┼───────────────┼──────┼─────┤
│11│泳泉有限公司            │臺北縣八里鄉○○路○段50號     │98年7月21日 │ 1,300元  │
├─┼────────────┼───────────────┼──────┼─────┤
│12│比佛利寵物水族時尚館    │臺北縣蘆洲市○○路229及229之1 │98年7月21日 │ 2,670元  │
│  │                        │號                            │            │          │
├─┼────────────┼───────────────┼──────┼─────┤
│13│百家養生館-吳師父養生廣 │臺北縣蘆洲市○○路212號1樓    │98年7月21日 │ 1,200元  │
│  │場                      │                              │            │          │
├─┼────────────┼───────────────┼──────┼─────┤
│14│薇薇精緻旅館有限公司    │臺北縣蘆洲市○○○路○段42之1號│98年7月22日 │ 2,580元  │
├─┼────────────┼───────────────┼──────┼─────┤
│15│薇薇精緻旅館有限公司    │臺北縣蘆洲市○○○路○段42之1號│98年7月22日 │   600元  │
├─┼────────────┼───────────────┼──────┼─────┤
│16│特力翠豐股份有限公司士林│臺北市○○區○○路258號       │98年7月22日 │   529元  │
│  │分公司                  │                              │            │          │
├─┼────────────┼───────────────┼──────┼─────┤
│17│全家福股份有限公司      │臺北縣板橋市○○路○段330號    │98年7月23日 │ 6,970元  │
├─┼────────────┼───────────────┼──────┼─────┤
│18│通天地有限公司          │臺中市○○區○○路1段1號      │98年7月24日 │11,000元  │
├─┼────────────┼───────────────┼──────┼─────┤
│19│NET-士林六店            │臺北市○○區○○路25號        │98年7月25日 │   599元  │
├─┼────────────┼───────────────┼──────┼─────┤
│20│BIG TRAIN-士林文林      │臺北市○○區○○路83號        │98年7月25日 │ 1,925元  │
├─┼────────────┼───────────────┼──────┼─────┤
│21│金興發生活百貨館士林店  │臺北市○○區○○路120號       │98年7月25日 │ 2,292元  │
├─┼────────────┼───────────────┼──────┼─────┤
│22│萬欣寵物用品商行        │臺北市○○區○○路20號        │98年7月25日 │ 1,198元  │
└─┴────────────┴───────────────┴──────┴─────┘
附表二
┌──┬──────┬──────────┬─────────┐
│編號│時間        │帳戶                │金額（新臺幣）    │
├──┼──────┼──────────┼─────────┤
│1   │98年7月6日  │新光銀行            │9,000元           │
├──┼──────┼──────────┼─────────┤
│2   │98年7月14日 │中國信託銀行        │6,000元           │
├──┼──────┼──────────┼─────────┤
│3   │98年7月20日 │中國信託銀行        │5,000元           │
├──┼──────┼──────────┼─────────┤
│4   │98年7月19日 │郵局                │5,000元           │
└──┴──────┴──────────┴─────────┘
附表三
┌─┬────────────┬───────────────┬──────┬─────┐
│  │商店名稱                │地址                          │日期        │金額      │
│  │                        │                              │            │（新臺幣）│
├─┼────────────┼───────────────┼──────┼─────┤
│1 │通天地有限公司          │臺中市○○區○○路2段1號1樓   │98年6月19日 │ 7,015元  │
├─┼────────────┼───────────────┼──────┼─────┤
│2 │通天地有限公司          │臺中市○○區○○路2段1號1樓   │98年6月21日 │ 4,990元  │
├─┼────────────┼───────────────┼──────┼─────┤
│3 │頂好wellcome 北平店     │臺中市○區○○路1段20號       │98年6月23日 │ 1,992元  │
├─┼────────────┼───────────────┼──────┼─────┤
│4 │諾貝爾書城-文心店       │臺中市○○區○○路4段700號    │98年6月24日 │   325元  │
├─┼────────────┼───────────────┼──────┼─────┤
│5 │福懋文心路加油站        │臺中市○○區○○路4段613號    │98年6月24日 │   877元  │
├─┼────────────┼───────────────┼──────┼─────┤
│6 │頂好wellcome 北平店     │臺中市○區○○路1段20號       │98年6月25日 │ 1,241元  │
├─┼────────────┼───────────────┼──────┼─────┤
│7 │家福股份有限公司-天母店 │臺北市○○○路47 號           │98年6月28日 │ 2,531元  │
├─┼────────────┼───────────────┼──────┼─────┤
│8 │台亞承德站              │臺北市○○區○○路7段303號    │98年6月28日 │ 1,226元  │
├─┼────────────┼───────────────┼──────┼─────┤
│9 │頂好wellcome 北平店     │臺中市○區○○路1段20號       │98年7月8日  │ 2,030元  │
├─┼────────────┼───────────────┼──────┼─────┤
│10│福懋文心路加油站        │臺中市○○區○○路4段613號    │98年7月10日 │   910元  │
├─┼────────────┼───────────────┼──────┼─────┤
│11│臺灣大哥大- 臺中文心店  │台中市○○區○○路4段151號    │98年7月10日 │ 6,990元  │
├─┼────────────┼───────────────┼──────┼─────┤
│12│通天地有限公司          │台中市○○區○○路2段1號1樓   │98年7月10日 │ 3,560元  │
├─┼────────────┼───────────────┼──────┼─────┤
│13│台亞三重自強路站        │臺北縣三重市○○路○段96號1樓  │98年7月12日 │ 1,185元  │
└─┴────────────┴───────────────┴──────┴─────┘